臺灣士林地方法院刑事判決
111年度審交易字第828號
公  訴  人  臺灣士林地方檢察署檢察官
被      告  林勝章

上列被告因公共危險案件，經檢察官提起公訴（111年度偵字第1
9744號），因被告於本院準備程序中就被訴事實為有罪之陳述，
經告知簡式審判程序之旨，並聽取當事人之意見後，本院裁定改
依簡式審判程序審理，並判決如下：
　　主  文
林勝章犯駕駛動力交通工具而吐氣所含酒精濃度達每公升零點二
五毫克以上罪，處有期徒刑陸月，併科罰金新臺幣捌萬元，有期
徒刑如易科罰金、罰金如易服勞役，均以新臺幣壹仟元折算壹日
。
    事實及理由
一、程序部分
　　按除被告所犯為死刑、無期徒刑、最輕本刑為3年以上有期
    徒刑之罪或高等法院管轄第一審案件者外，於第一次審判期
    日前之準備程序進行中，被告先就被訴事實為有罪之陳述時
    ，審判長得告知被告簡式審判程序之旨，並聽取當事人、代
    理人、辯護人及輔佐人之意見後，裁定進行簡式審判程序，
    刑事訴訟法第273條之1第1項定有明文。經核本案被告林勝
    章所犯係死刑、無期徒刑、最輕本刑為3年以上有期徒刑以
    外之罪，其於準備程序中就被訴事實為有罪之陳述，經告知
    簡式審判程序之旨，並聽取公訴人、被告之意見後，本院爰
    依首揭規定，裁定進行簡式審判程序。是本案之證據調查，
    依同法第273條之2規定，不受同法第159條第1項、第161條
    之2、第161條之3、第163條之1，及第164條至170條所規定
    證據能力認定及調查方式之限制，合先敘明。
二、本案犯罪事實及證據，除證據部分應補充：「被告林勝章於
    本院民國111年11月4日準備程序及審理中所為之自白」外，
    其餘均引用檢察官起訴書之記載（如附件）。
三、論罪科刑
　㈠核被告所為，係犯刑法第185條之3第1項第1款之吐氣所含酒
    精濃度達每公升0.25毫克以上而駕駛動力交通工具罪。
　㈡查被告前因公共危險（酒後駕車）案件，經本院以108年度審
    交易字第778號判決判處有期徒刑6月確定，於109年1月21日
    易科罰金執行完畢等情，為被告所不爭執（見本院111年度
    審交易字第828號卷111年11月4日審判筆錄第3頁），復有臺
    灣高等法院被告前案紀錄表在卷可稽，其於受上開有期徒刑
    執行完畢後5年內，故意再犯本案有期徒刑以上之罪，已符
    合累犯之構成要件，本院審酌被告構成累犯之前案與本案均
    為酒後駕駛案件，犯罪類型、罪質及所侵害之法益均相同，
    顯未因前案刑責矯正其非行行為及強化其法治觀念，足見其
    對於刑罰之反應力薄弱，依司法院釋字第775號解釋意旨，
    衡酌罪刑相當及比例原則，認如加重其法定最低度刑，尚不
    至於使被告所受刑罰超過其所應負擔罪責，爰依刑法第47條
    第1項規定加重其刑。
　㈢爰審酌被告除前開構成累犯之前科外，另曾因公共危險（酒
    後駕車）案件，先後經臺灣新竹地方法院以103年度竹交簡
    字第235號判決判處有期徒刑5月確定、本院以104年度湖交
    簡字第201號判決判處有期徒刑6月確定，並均已執行完畢，
    素行欠佳，有前引被告前案紀錄表可參，竟仍漠視政府對酒
    後不駕駛動力交通工具之法令宣導，罔顧自己生命、身體及
    公眾往來之安全，再次於飲酒後駕車上路，顯見其輕忽酒後
    駕車所可能造成之潛在性危險，法治觀念薄弱，應予非難，
    衡以其犯後始終坦承犯行，態度尚可，暨考量其本案犯罪之
    動機、所駕車種為普通重型機車、為警測得之吐氣所含酒精
    濃度為每公升0.28毫克、幸未肇事而未造成實害，及其自陳
    國中肄業之教育智識程度、目前從事粗工工作、收入不固定
    、已婚、需扶養1名就讀高中之子女之家庭生活經濟狀況（
    見前揭審判筆錄第4頁）等一切情狀，量處如主文所示之刑
    ，並諭知有期徒刑易科罰金及罰金易服勞役之折算標準。
據上論斷，應依刑事訴訟法第273條之1第1項、第299條第1項前
段、第310條之2、第454條第2項（依刑事裁判精簡原則，僅記載
程序法條），判決如主文。
本案經檢察官林伯文提起公訴，由檢察官周禹境到庭執行職務。
中　　華　　民　　國　　111 　年　　12　　月　　2 　　日
                  刑事第十庭法  官  陳秀慧
以上正本證明與原本無異。
如不服本判決應於收受送達後20日內向本院提出上訴書狀，並應
敘述具體理由。其未敘述上訴理由者，應於上訴期間屆滿後20日
內向本院補提理由書（均須按他造當事人之人數附繕本）「切勿
逕送上級法院」。因疫情而遲誤不變期間，得向法院聲請回復原
狀。
                            書記官  陳建宏
中　　華　　民　　國　　111 　年　　12　　月　　2 　　日
附錄本案論罪科刑法條全文：
中華民國刑法第185條之3
駕駛動力交通工具而有下列情形之一者，處3 年以下有期徒刑，
得併科30萬元以下罰金：
一、吐氣所含酒精濃度達每公升零點二五毫克或血液中酒精濃度
    達百分之零點零五以上。
二、有前款以外之其他情事足認服用酒類或其他相類之物，致不
    能安全駕駛。
三、服用毒品、麻醉藥品或其他相類之物，致不能安全駕駛。
因而致人於死者，處3年以上10年以下有期徒刑，得併科2百萬元
以下罰金；致重傷者，處1年以上7年以下有期徒刑，得併科1百
萬元以下罰金。
曾犯本條或陸海空軍刑法第54條之罪，經有罪判決確定或經緩起
訴處分確定，於10年內再犯第1項之罪因而致人於死者，處無期
徒刑或5年以上有期徒刑，得併科3百萬元以下罰金；致重傷者，
處3年以上10年以下有期徒刑，得併科2百萬元以下罰金。

【附件】
臺灣士林地方檢察署檢察官起訴書
                                    111年度偵字第19744號
　　被　　　告　林勝章　男　57歲（民國00年0月00日生）
　　　　　　　　　　　　住臺北市○○區○○街0段000號
　　　　　　　　　　　　國民身分證統一編號：Z000000000號
上列被告因公共危險案件，業經偵查終結，認應提起公訴，茲將
犯罪事實及證據並所犯法條分敘如下：
        犯罪事實
一、林勝章前因公共危險案件，於民國108年間經臺灣士林地方
    法院以108年度審交易字第778號判決處有期徒刑6月確定，
    並於109年1月21日以易科罰金執行完畢，詎其仍不知悔改，
    竟於111年8月29日上午9、10時許，在新北市新店區之某工
    地內飲用啤酒3罐後，於同日下午2時許，騎乘車牌號碼000-
    0000號普通重型機車在該工地附近起駛上路，於同日下午2
    時33分許，行經新北市汐止區大同路1段與民權街之交岔路
    口前為警攔查，當場測試其酒後吐氣所含之酒精濃度達每公
    升0.28毫克而查獲。
二、案經新北市政府警察局汐止分局報告偵辦。
        證據並所犯法條
一、上揭犯罪事實，業據被告林勝章於警詢及偵查中坦承不諱，
    並有酒精測定紀錄表、新北市政府警察局舉發違反道路交通
    管理事件通知單、吐氣酒精濃度檢測程序暨拒測法律效果確
    認單、呼氣酒精測試器檢定合格證書各1份附卷可稽，足認
    被告自白與事實相符，其犯嫌洵堪認定。
二、核被告所為，係犯刑法第185條之3第1項第1款之公共危險罪
    嫌。又被告有如犯罪事實欄所載之犯罪科刑及執行情形，有
    刑案資料查註紀錄表1份在卷足憑，其於有期徒刑執行完畢
    後，5年內故意再犯本件有期徒刑以上之罪，為累犯，請依
    刑法第47條第1項規定加重其刑。
三、依刑事訴訟法第251條第1項提起公訴。
　　此　致
臺灣士林地方法院
中　　華　　民　　國　 111　　年　　9 　　月　　11　　日
                                檢　察　官  林  伯  文
本件正本證明與原本無異　　
中　　華　　民　　國　 111　　年　　9 　　月　　20　　日
　      　　　　　              書  記  官  鄭  伊  伶　
所犯法條：
中華民國刑法第185條之3
駕駛動力交通工具而有下列情形之一者，處 3 年以下有期徒刑
，得併科 30 萬元以下罰金：
一、吐氣所含酒精濃度達每公升零點二五毫克或血液中酒精濃度
    達百分之零點零五以上。
二、有前款以外之其他情事足認服用酒類或其他相類之物，致不
    能安全駕駛。
三、服用毒品、麻醉藥品或其他相類之物，致不能安全駕駛。
因而致人於死者，處 3 年以上 10 年以下有期徒刑，得併科 2
百萬元以下罰金；致重傷者，處 1 年以上 7 年以下有期徒刑，
得併科 1 百萬元以下罰金。
曾犯本條或陸海空軍刑法第 54 條之罪，經有罪判決確定或經緩
起訴處分確定，於十年內再犯第 1 項之罪因而致人於死者，處
無期徒刑或 5 年以上有期徒刑，得併科 3 百萬元以下罰金；致
重傷者，處 3 年以上 10 年以下有期徒刑，得併科 2 百萬元以
下罰金。